臺灣桃園地方法院民事判決
111年度重訴字第40號
原      告  中華民國農會

法定代理人  黃瑞吉  
訴訟代理人  呂庭箴  
被      告  陳富勇  
            邱月珠  
上列當事人間請求返還借款事件，於民國111 年3月25日言詞辯
論終結，本院判決如下：
    主      文
一、被告陳富勇應給付原告新臺幣捌佰萬元，並自民國一一○ 年
    七月三十日起至清償日止，按年息百分之二點四七計算之利
    息，及自民國一一○年八月三十日起至清償日止，其逾期在
    六個月內以內者，按上開利率百分之十，超過六個月者，就
    超過部分，按上開利率百分之二十計付違約金；如對被告陳
    富勇之財產為強制執行而無效果或不足清償原告之債權時，
    由被告邱月珠給付之。
二、訴訟費用由被告負擔。
三、本判決第一項得假執行。　　
    事實及理由
壹、程序部分：
    按訴狀送達後，原告不得將原訴變更或追加他訴，但請求之
    基礎事實同一者，不在此限，民事訴訟法第255 條第1 項第
    2 款定有明文。本件原告起訴時原聲明為「被告陳富勇、邱
    月珠應連帶給付原告新臺幣（下同）800 萬元，並自民國11
    0 年7 月30日起至清償日止，按年息2.47％計算之利息，及
    自110 年8 月30日起至清償日止，其逾期在6 個月內以內者
    ，按上開利率10％，超過6 個月者，就超過部分，按上開利
    率20％計付違約金」（見司促卷第7頁），嗣原告更正聲明為
    如主文第一項所示（見本院卷第33頁）。經核原告所為聲明
    變更之請求基礎事實未改變，依上開規定，應予准許。
貳、實體部分：
一、原告起訴主張：被告陳富勇於106年8月30日起向伊借款800
    萬元（下稱系爭借款），並邀被告邱月珠為一般保證人，償
    還方式按期付息，年利率為2.47%，到期還清本金，遲延履
    行時，除按上開利率計算外，其逾期在6個月以內者，按上
    開利率10％，超過6 個月者，就超過部分，按上開利率20％計
    付違約金。詎被告陳富勇自110年7月30日未依約繳付利息，
    全部借款視為到期，爰依民法消費借貸及契約等法律關係，
    請求被告返還系爭借款及利息、違約金，並聲明如主文第一
    項所示。
二、被告均以：認諾原告之請求。
三、按當事人於言詞辯論時為訴訟標的之認諾者，應本於其認諾
    為該當事人敗訴之判決，民事訴訟法第384 條定有明文。查
    原告主張之事實，業據原告提出借據、變更借據契約、中華
    民國農會授信約定書、放款戶資料等為憑（見司促卷第11至
    21頁），且經被告2人已當庭表示認諾原告之全部請求（見
    本院卷第34頁），自應本於其認諾為被告敗訴之判決。從而
    ，原告依消費借貸之法律關係，請求被告給付如主文第1項
    所示，為有理由，應予准許。
四、次按本於被告認諾所為之判決，法院應依職權宣告假執行，
    民事訴訟法第389 條第1 項第1 款定有明文。是本件應由本
    院職權宣告假執行如主文第3 項所示。
五、訴訟費用負擔之依據：民事訴訟法第78條。 
中    華    民    國   111    年   4    月     28    日
                  民事第一庭  法  官  紀榮泰
正本係照原本作成。
如對本判決上訴，須於判決送達後二十日內向本院提出上訴狀。
如委任律師提起上訴者，應一併繳納上訴審裁判費。
中　　華　　民　　國　　111 　年　　4 　　月　　28　　日
                              書記官  郭力瑜